Jesús Ruiz

Desarrollador Full Stack y Diseñador Gráfico

Soy Desarrollador Full Stack Junior con 2 años de experiencia en PHP y Laravel, y conocimientos básicos en tecnologías frontend como JavaScript, React, Astro y NextJS. Tengo experiencia en el despliegue de aplicaciones en diversas plataformas, lo que me permite manejar proyectos de manera integral.

Además, cuento con 6 años de experiencia como Diseñador Gráfico Senior, especializado en Identidad Visual. Esta combinación de habilidades me permite contribuir en todas las fases del proyecto: desde el diseño de prototipos visuales, pasando por el desarrollo, hasta el despliegue y mantenimiento.

- +51 935 035 069 jesuizmail@gmail.com linkedin.com/in/jesuiz github.com/Jesuiz
- △ Visita mi portafolio: jesus-portfolio.vercel.app
- Actualmente resido en Lima, Perú.

Tecnologías y Habilidades



Experiencia laboral

Jesuiz Design

Desarrollador Full Stack y Diseñador Gráfico

Ejecuté soluciones digitales en Desarrollo Web y Branding para negocios con sede en Perú, Puerto Rico y USA. Los servicios abordaban el Diseño de Identidad Visual así como el Desarrollo de Sitios Web, Ecommerce y Aplicaciones Web.

Clave Publicitaria 2022 - 2023

Desarrollador Wordpress y Diseñador Gráfico

Como encargado del negocio logré integrar nuevos servicios digitales para abordar un nuevo mercado no explorado, donde ejecuté servicios de Diseño de Identidad Visual y Desarrollo de Sitios Web, complementando los servicios ya establecidos de Imprenta, Gigantografía y Merchandising.

Geotop 2021 - 2021

Desarrollador Wordpress y Diseñador Gráfico

Diseñé todo el material audiovisual de la empresa a para entornos digitales y físicos. Desarrollé un nuevo Sitio Web con Wordpress y optimicé todos los demás sitios web de la empresa. Gestioné todo el diseño gráfico de la empresa, así como también la edición y transmisión de los Webinars mensuales.

Techno Global 2018 - 2021

Diseñador Gráfico y Supervisor

Ejecuté actividades de diseñador relacionadas principalmente con Redes Sociales, Publicidad, Imprenta y Gigantografía. Luego de 6 meses lideré las actividades como Supervisor del negocio con 3 personas a cargo.

Educación



Certificados

EF Standard English Test: B2 Upper Intermediate EF SET Score: 59/100	2023	Curso de API REST con PHP y MySQL Udemy	2023	Pensamiento Lógico, Algoritmos y Diagramas Platzi	2023
Curso de PHP con Laravel	2023	Curso de Introducción a Frameworks de PHP Platzi	2023	Curso de API REST con PHP Platzi	2023
Instalación, Fundamentos y Operadores de PHP Platzi	2023	Curso Básico de Computadores e Informática Platzi	2023		